臺灣臺南地方法院刑事判決　　　　　　　94年度易字第1091號
聲　請　人　臺灣臺南地方法院檢察署檢察官
被　　　告　乙○○
上列被告因竊盜案件，經檢察官聲請簡易判決處刑（九十四年度
營偵字第一一八三號）及同署檢察官函請併案審理（九十四年度
偵字第一四一八六號），本院認不宜依簡易程序處理（九十四年
度簡字第二八八四號），改依通常程序審理，被告於本院準備程
序進行中，就被訴事實為有罪之陳述，經本院裁定進行簡式審判
程序後，判決如下：
    主      文
乙○○連續攜帶兇器竊盜，累犯，處有期徒刑捌月。扣案之鐵鉗
貳支沒收。
    事      實
一、乙○○前因施用第二級毒品犯行，經臺灣高等法院臺南分院
    以九十年度上易字第一六○二號判處有期徒刑八月確定；又
    因施用第一級及第二級毒品，經本院以九十一年度訴字第一
    ○五○號分別判處有期徒刑七月、四月，並定應執行有期徒
    刑十月確定，前開罪刑經入獄服刑後，於民國九十三年十一
    月二日因縮短刑期執行完畢。詎其猶不思悔改，竟基於意圖
    為自已不法所有之概括犯意，連續為下列竊盜行為：(一)於九
    十四年十月二十日下午四時許，駕駛車號○二八六－ＬＹ號
    自小客車前往臺南縣北門鄉慈安村華洲營造工廠之工寮，趁
    四下無人之際，徒手竊取該工寮內丁○○所有之電線九捆合
    計長七十公尺｛價值新臺幣（下同）一千五百元｝，得手後
    適為陳惠忠發現而報警當場逮獲。(二)於九十四年十一月十三
    日晚上九時某分許（併辦意旨書誤載為十時三十分許），騎
    駛車號ＭＶＸ－四八五號機車，並攜帶其所有客觀上足供兇
    器使用之鐵鉗二支，前往臺南縣七股鄉三股村一二○號旁漁
    塭處，以前開鐵鉗竊取甲○○所有之電纜線合計長六十七點
    二公尺（價值三萬元），為在現場之余順昌發現可疑而報警
    查獲。
二、案經臺南縣警察局佳里分局報告臺灣臺南地方法院檢察署檢
    察官偵查起訴以及臺南縣警察局佳里分局報告臺南地方法院
    檢察署檢察官函送併案審理。
    理      由
一、本件被告乙○○所犯為死刑、無期徒刑或最輕本刑為三年以
    上有期徒刑以外之罪，其於準備程序中就被訴事實為有罪之
    陳述，經法官告知簡式審判程序之旨，並聽取公訴人之意見
    後，爰依刑事訴訟法第二百七十三條之一第一項規定，裁定
    由受命法官獨任進行簡式審判程序，合先敘明。
二、上揭犯罪事實，業據被告乙○○於本院審理時坦承不諱，核
    與證人即被害人丁○○、甲○○指訴之內容以及目擊證人陳
    惠忠、余順昌證述之情節相符；此外，復有扣押書、臺南縣
    警察局佳里分局扣押筆錄、扣押物品目錄表各一份，贓物認
    領保管單二紙及刑案現場圖及現場查獲暨失竊物照片二十七
    幀等在卷可稽，並有鐵鉗二支扣案可資佐證。綜上所查，被
    告自白核與事實相符，本件事證明確，被告犯行洵堪認定。
三、按刑法第三百二十一條第一項第三款之攜帶兇器加重竊盜罪
    ，係以行為人攜帶兇器竊盜為其加重條件，此所謂兇器，其
    種類並無限制，凡客觀上足對人之生命、身體、安全構成威
    脅，具有危險性之兇器均屬之，且祇須行竊時攜帶此種具有
    危險性之兇器為已足，並不以攜帶之初有行兇之意圖為必要
    （最高法院七十九年台上字第五二五三號判例參照）；查市
    售之鐵鉗均係金屬材質所製作而質地堅硬，其形狀或有銳角
    或有鈍角，若持以行兇，客觀上足以對人之身體、生命構成
    威脅，具有殺傷力，當均屬刑法第三百二十一條第一項第三
    款所稱兇器之一種。故核被告乙○○所為犯罪事實(一)之行為
    係犯刑法第三百二十條第一項之普通竊盜罪，所為犯罪事實
    之(二)行為係犯刑法第三百二十一條第一項第三款之持兇器竊
    盜罪。被告先後二次竊盜行為，時間緊接，方法相同，觸犯
    構成要件相同之罪名，顯係基於概括犯意反覆而為，應依連
    續犯規定論以較重之攜帶兇器竊盜罪，並加重其刑。臺灣臺
    南地方法院檢察署檢察官移送併辦（九十四年度偵字第一四
    一八六號）部分（即犯罪事實(二)之部分）之竊盜犯行雖未據
    檢察官提起公訴，惟因與已起訴之竊盜犯行有連續犯之裁判
    上一罪關係，為起訴效力所及，本院自應併予審判。末查被
    告乙○○前因施用第二級毒品犯行，經臺灣高等法院臺南分
    院以九十年度上易字第一六○二號判處有期徒刑八月確定；
    又因施用第一級及第二級毒品，經本院以九十一年度訴字第
    一○五○號分別判處有期徒刑七月、四月，並定應執行有期
    徒刑十月確定，前開罪刑經入獄服刑後，於九十三年十一月
    二日因縮短刑期執行完畢等情，有臺灣臺南地方法院檢察署
    刑案資料查註紀錄表及臺灣高等法院被告全國前案紀錄表各
    一紙附卷可稽，其於五年之內再犯本件有期徒刑以上之罪，
    為累犯，應依刑法第四十七條及第七十條之規定，遞加重其
    刑。爰審酌被告犯罪之動機、目的、手段，及其品性、生活
    狀況、智識程度、犯罪所生之損害, 竊盜所得財物價值，及
    犯罪後坦承犯行等一切情狀，量處如主文所示之刑。扣案之
    鐵鉗二支，為被告乙○○所有，且係被告供本件竊盜犯罪所
    用之物，業據其自承在卷，爰依刑法第三十八條第一項第二
    款宣告沒收。
據上論斷，應依刑事訴訟法第四百五十二條、第二百七十三條之
一、第二百九十九條第一項前段、第五十六條、第三百二十一條
第一項第三款、第四十七條、第三十八條第一項第二款，判決如
主文。
本案經檢察官丙○○到庭執行職務。
中　　華　　民　　國　　94　　年　　12　　月　　26　　日
       　　　　　　　刑事第九庭  法  官  楊  佳  祥
以上正本證明與原本無異。
如不服本判決，應於收受送達後10日內向本院提出上訴書狀（應
附繕本）。
     　　　　　　　　　　　　　　書記官  顏  惠  華
中　　華　　民　　國　　94　　年　　12　　月　　26　　日
附錄本案論罪科刑法條全文：
刑法第三百二十一條：
犯竊盜罪而有下列情形之一者，處六月以上五年以下有期徒刑：
一、於夜間侵入住宅或有人居住之建築物、船艦，或隱匿其內而
    犯之者。
二、毀越門扇、牆垣或其他安全設備而犯之者。
三、攜帶兇器而犯之者。
四、結夥三人以上而犯之者。
五、乘火災、水災或其他災害之際而犯之者。
六、在車站或埠頭而犯之者。
前項之未遂罰之。
